臺灣板橋地方法院民事裁定　　　　　 100年度消債全字第12號
聲請人即債務人　施富文
上列當事人因更生事件（100年度消債更字第257號），聲請保全
處分，本院裁定如下：
    主  文
聲請駁回。
    理  由
一、按法院就更生或清算之聲請為裁定前，得因利害關係人之聲
    請或依職權，以裁定為下列保全處分：一、債務人財產之保
    全處分；二、債務人履行債務及債權人對於債務人行使債權
    之限制；三、對於債務人財產強制執行程序之停止；四、受
    益人或轉得人財產之保全處分；五、其他必要之保全處分，
    消費者債務清理條例第19條第1項定有明文。又本條例第19
    條第1項第2款、第3款係基於維持債權人間之公平受償，使
    債務人有重建更生之機會，以債權人為對象，限制其行使債
    權、聲請強制執行所為之保全。是法院就更生或清算之聲請
    為裁定前，自應依債務人之財產狀況，就保全處分對債務人
    更生或清算目的達成之促進，及保全處分實施對相關利害關
    係人所生影響，兼顧債權人權益，避免債務人惡意利用保全
    處分，阻礙債權人行使權利，或作為延期償付手段之可能性
    ，綜合比較斟酌，決定有無以裁定為保全處分之必要。
二、聲請意旨略以：聲請人因財務困難，陷於不能清償債務之窘
    境，而聲請人已無法依協商條件履行償債時，法院當按債權
    人之聲請，為強制執行事件之執行，且縱債權人對聲請人每
    月薪資債權聲請強制執行，仍可於更生方案之認可而予終止
    ，又保全程序至多120日，債權人於此期間內受償聲請人每
    月薪津1/3之薪水，共計4個月，與聲請人陳報之總債務相較
    ，乃屬少數。又聲請人受僱於私人企業，若遭執行強制扣薪
    等有害於企業形象及公司名譽等情況出現，除同事耳語，勢
    必將遭資方解僱，嚴重影響未來更生計畫之進行，且若僅單
    方受償少數聲請之債權人，亦對其他債權人顯有不公，為此
    聲請保全處分云云。
三、經查，（一）聲請人向本院聲請更生，已據受理在案（本院
    100年度消債更字第257號），惟其聲請所據理由及證據，暨
    其釋明有何因不可歸責於己之事由，致履行債務有重大困難
    情事，固據提出財政部臺北市國稅局財產歸屬資料清單、綜
    合所得稅各類所得清單、前置協商協議書、薪資證明、財團
    法人金融聯合徵信中心當事人綜合信用報告回覆書、各項單
    據等件為憑，然經本院審認尚有不足之處，爰由本院另行依
    消費者債務清理條例第8條、第9條第1項、第2項之規定，職
    權調查事證及命聲請人或關係人陳述意見。（二）至聲請人
    向本院聲請更生時，同時並為本件保全處分之聲請，則聲請
    人本於同一之證據而為本件保全處分之聲請，同上說明，對
    聲請人有何因不可歸責於己之事由，致履行債務有重大困難
    情事，已有未足，而其就於本院裁定准否更生程序前有何緊
    急或必要情形，亦有未盡釋明之責，且亦查無對於聲請保全
    處分得於裁定前命聲請人補正上開釋明不足之規定。（三）
    至於聲請人主張法院對其強制執行扣薪，將致有害於企業形
    象及公司名譽，聲請人將受同事耳語或遭資方解僱云云。惟
    查，聲請人就其上開所陳稱之事項，除仍未釋明就於本院裁
    定准否更生程序前有何緊急或必要情形外，若聲請人所任職
    之工作場所，以法院強制執行扣薪程序將使公司名譽受損為
    由，將聲請人解僱，則聲請人應另循其他合法管道，向該管
    主管機關請求救濟之，尚未得以此為由，依消費者債務清理
    條例第19條規定，請求法院裁定准許為保全處分。揆諸首開
    說明，聲請人聲請停止系爭執行程序，亦無必要。綜合以上
    各情，暨兼顧債權人權益考量，本院認債務人本件保全處分
    之聲請，尚無必要。
四、從而，聲請人聲請上開保全處分為無理由，應予駁回，爰裁
    定如主文。
中    華    民    國   100    年    11    月    22    日
                  民事第二庭    法  官  楊志勇
以上正本證明與原本無異
如不服本裁定，應於送達後10日內向本院提出抗告狀，並應繳納
抗告費新台幣1000元。
中    華    民    國   100    年    11    月    22    日
                                書記官  連思斐